臺灣高雄地方法院民事裁定
111年度消債聲免字第4號

聲　請　人　范子和　00000000000000000000000000000000000
00000000000000000000000000000000000000000000000000
相　對　人　
即債權人　　國泰世華商業銀行股份有限公司
　　　　　　　　　　000000000000000000000000000000000000
法定代理人　郭明鑑　00000000
代　理　人　蔡政宏　000000000000000000000000000000000000
相　對　人　
即債權人　　中國信託商業銀行股份有限公司
　　　　　　　　　　000000000000000000000000000000000000
00000000000000000000000000000000000000000000000000000
法定代理人　利明献　00000000
　　　　　　　　　　000000000000000000000000
　　　　　　　　　　00000000000000000000000000000000000
相　對　人　
即債權人　　玉山商業銀行股份有限公司
　　　　　　　　　　000000000000000000000000000000000000
000000000000000000000000000000000000000000000000000000
法定代理人　黃男州　00000000
代　理　人　莊凱鈞　000000000000000000000000000000000000
00000000000000000000000000000000000000000000000000000
相　對　人　
即債權人　　兆豐國際商業銀行股份有限公司
　　　　　　　　　　00000000000000000000000000000000000
法定代理人　張兆順　00000000
代　理　人　林勵之　00000000000000000000000000000000000
相　對　人　
即債權人　　華南商業銀行股份有限公司
　　　　　　　　　　000000000000000000000000000000000000
法定代理人　張振芳　00000000
代　理　人　郭勁良　000000000000000000000000000000000000
相　對　人　
即債權人　　台北富邦商業銀行股份有限公司
　　　　　　　　　　000000000000000000000000000000000000
法定代理人　程耀輝　00000000
　　　　　　　　　　000000000000000000000000
　　　　　　　　　　00000000000000000000000000000000000
相　對　人　
即債權人　　台新資產管理股份有限公司
　　　　　　　　　　00000000000000000000000000000000000
法定代理人　吳統雄　00000000
相　對　人　
即債權人　　長鑫資產管理股份有限公司
　　　　　　　　　　000000000000000000000000000000000000
法定代理人　潘代鼎　00000000
　　　　　　　　　　000000000000000000000000
　　　　　　　　　　000000000000000000000000000000000000
相　對　人　
即債權人　　勝天然資產管理有限公司
　　　　　　　　　　00000000000000000000000000000000000
法定代理人　林玉琴　00000000
　　　　　　　　　　000000000000000000000000
　　　　　　　　　　00000000

上列聲請人因消費者債務清理事件聲請免責，本院裁定如下：
    主  文
債務人范子和應予免責。
    理  由
一、按債務人因消費者債務清理條例（下稱消債條例）第133條
    之情形，受不免責之裁定確定後，繼續清償達該條規定之數
    額，且各普通債權人受償額均達其應受分配額時，得聲請法
    院裁定免責，消債條例第141條定有明文。又債務人繼續清
    償達消債條例第133條規定數額，而依消債條例第141條規定
    聲請法院裁定免責時，法院無裁量餘地，應為免責之裁定（
    司法院97年度第4期民事業務研究會第15號司法院民事廳消
    債條例法律問題研審小組意見參照）。
二、聲請意旨略以：聲請人前經本院民國110年9月9日110年度消
    債職聲免字第114號裁定（下稱第114號裁定）以有消債條例
    第133條之情形為由不予免責確定後，已繼續清償達該條規
    定之數額即新臺幣（下同）10,086元（如附表），且各普通
    債權人受償額均達其應受分配額，爰依消債條例第141條規
    定聲請免責等語。
三、經查：
  ㈠聲請人於109年7月9日聲請清算，經本院以109年度消債清字
    第192號裁定准自110年1月19日開始清算程序，嗣於清算程
    序普通債權人未受分配，本院110年度司執消債清字第15號
    裁定清算程序終結後，第114號裁定以聲請人有消債條例第1
    33條之情形為由諭知不予免責確定等情，業經本院調取案卷
    核閱無誤，堪以認定。
  ㈡第114號裁定認聲請人於聲請清算前2年間可處分所得扣除必
    要開銷之餘額為10,086元，經核並無適用法規顯有錯誤，亦
    無漏未斟酌之重要證物，復無發現未經斟酌之新事證，足以
    影響最低清償額度之認定，應可援用。債務人主張其已按各
    普通債權人之比例償還達10,086元（如附表），核與各債權
    人陳報還款金額相符，有繳款證明書影本、陳報狀附卷可參
    。是揆諸首揭說明，債務人繼續清償達消債條例第133條規
    定數額，且各普通債權人受償額均達其應受分配額時，其聲
    請免責，即應准許。
四、據上論結，本件聲請人之聲請為有理由，爰裁定如主文。
中　　華　　民　　國　　111 　年　　2 　　月　　15　　日
              　　民事庭　　  法　官　李育信
以上正本係照原本作成。
如不服本裁定，應於送達後10日內，向本院提出抗告狀並繳納抗
告費新台幣1,000元。
中　　華　　民　　國　　111 　年　　2 　　月　　15　　日
  　                         書記官　何福添
　　　　　　　　　　　　　　
附表：　　
編號 債  權  人 還款金額 （新台幣） 1 華南商業銀行股份有限公司 810元 2 台北富邦商業銀行股份有限公司 270元 3 中國信託商業銀行股份有限公司 569元 4 玉山商業銀行股份有限公司 232元 5 國泰世華商業銀行股份有限公司 1,459元 6 兆豐國際商業銀行股份有限公司 377元 7 台新資產管理股份有限公司 3,170元 8 勝天然資產管理有限公司 612元 9 長鑫資產管理股份有限公司 2,587元  　　　合　　　　　計 10,086元